臺灣高等法院交通事件裁定　　　　　　 94年度交抗字第702號
　　抗　告　人
　　即　異議人　甲○○
上列抗告人因違反道路交通管理處罰條例案件，不服臺灣台北地
方法院，中華民國94年9月2日所為裁定（94年度交聲字第698號
），提起抗告，本院裁定如下：
    主  文
抗告駁回。
    理  由
一、按受處分人，不服道路交通管理處罰條例第八條主管機關所
    為之處罰，得於接到裁決書之翌日起二十日內，向管轄地方
    法院聲明異議，同條例第八十七條第一項定有明文。是得為
    聲明異議之主體者，限於該條例第八條主管機關所處罰之受
    處分人，如非受處分人聲明異議，即難認其聲明異議合於法
    律上之程式，且無從補正，依道路交通案件處理辦法第十八
    條之規定，應以裁定駁回之。又逕行舉發違反道路交通管理
    事件，經汽車所有人依通知單之應到案日期前到案，並告知
    違規駕駛人姓名、身分證統一編號及住址者，處罰機關應即
    另行通知違規駕駛人到案依法處理；逾應到案日期，處罰機
    關應依同條例第八十五條第三項規定處罰該汽車所有人，違
    反道路交通管理事件統一裁罰基準及處理細則第二十四條亦
    有明文。故汽車駕駛人如在禁止臨時停車處所停車，為警當
    場攔停者，處罰機關固應對該汽車駕駛人為處罰，惟舉發機
    關倘非當場攔停，而係以科學儀器（如照相機或測速器）取
    得違規證據資料逕行舉發者，此際舉發機關僅得對汽車所有
    人掣單舉發，如經舉發之汽車所有人在舉發通知單上所載應
    到案日期前到案，並告知在禁止臨時停車處所停車之違規駕
    駛人姓名、身分證統一編號及住址者，處罰機關即應依前開
    處理細則第二十四條規定，處罰該違規駕駛人，如被舉發之
    汽車所有人未於應到案日期前到案，或雖於應到案日期前到
    案，而未告知實際之違規駕駛人者，處罰機關仍應依道路交
    通管理處罰條例第八十五條第三項「本條例關於車輛駕駛人
    之處罰，如應歸責於車輛所有人者，處罰車輛所有人」之規
    定，對車輛所有人為處罰。
二、查原處分機關交通部公路總局臺北區監理所民國（下同）九
    十四年七月二十五日以北監自裁字第四○─C000000
    00號、第四○─C00000000號違反道路交通管理
    駛件裁決書以受處分人李美珠所有之車號六A—六六二一號
    自用小客車，於九十四年四月二十八日上午十一時五分許及
    同日下午三時五十二分許，停放在臺北縣新店市○○路○段
    一九０號前之禁止停車處所，因駕駛人不在現場，經舉發人
    員當場以拍照之方式採證，並由舉發單位臺北縣政府警察局
    以受處分人所有上開車輛有違反道路交通管理處罰條例第五
    十六條第一項規定之行為掣單舉發，經舉發通知單送達受處
    分人後，受處分人並未於舉發通知單上所載應到案日期前向
    原處分機關提出申訴，而係異議人即受處分人之子甲○○於
    舉發通知單上所載應到案日期前之九十四年四月二十九日向
    原處分機關提出申訴，經原處分機關函請舉發單位調查結果
    ，仍認受處分人有前開違規行為，原處分機關依道路交通管
    理處罰條例第五十六條第一項第一款及違反道路交通管理事
    件統一裁罰基準及處理細則第四十三條、第四十四條及第六
    十一條之規定，各裁處受處分人罰鍰新臺幣九百元。受處分
    人之子甲○○不服聲明異議，經原審以異議不合法律上程式
    ，且無從補正，裁定駁回。
三、抗告意旨略以：該車輛確實登記於抗告人之母親即李美珠名
    下，但為抗告人所購買使用，且李美珠長期於大陸工作無法
    趕回處理，自應由抗告人代為處理。況停車時未標示紅線，
    於嗣後尋問附近商家始知為後來所劃設云云。惟查：本件受
    處分人李美珠所有之上開自用小客車，於上揭時、地，確實
    停放於禁止停放車輛處乙情，因無駕駛人於現場，業據台北
    縣政府警察局新店交通分隊警員當場以拍照方式取締在案，
    並有上開違規停車照片附卷可稽，是受處分人未依規定停放
    車輛之違規事實，堪以認定。員警對於上開違規事實，於舉
    發時未有駕駛人於現場，僅能以拍照取得違規證據資料逕行
    舉發，揆諸前揭說明，裁決書裁決對象即為汽車所有人李美
    珠，而抗告人甲○○以自己名義聲明異議，自不合法，原審
    裁定駁回異議，核無不合，甲○○彰執以為「李美珠」聲明
    異議而提起抗告，為無理由，應予駁回。
據上論斷，應依道路交通案件處理辦法第二十六條，刑事訴訟法
第四百十二條，裁定如主文。
中　　華　　民　　國　　94　　年　　9 　　月　　30　　日
　　　　　　　　　刑事第十三庭  審判長法　官  劉景星
                                      法  官  陳博志
                                      法  官  李春地
以上正本證明與原本無異。
不得再抗告。
                                      書記官  柳秋月
中　　華　　民　　國　　94　　年　　10　　月　　3 　　日
